zh-TW: 服飾與配件 > 衣著 > 制服與工作服: 神職人員制服; 工作褲和連身工作服; 飛行服; 餐飲業制服; 房務清潔制服; 軍服; 校服; 刷手衣; 保全制服配件; 警衛制服; 運動制服; 實驗衣
ru: Одежда, обувь и аксессуары > Одежда > Униформа и спецодежда: Одежда для священнослужителей; Рабочие брюки и комбинезоны; Летные костюмы; Форма для работников общественного питания; Униформа для клининга; Военная форма; Школьная форма; Одежда для медперсонала; Аксессуары для униформы службы безопасности; Форма для охранников; Спортивная форма; Белые халаты
nl: Kleding en accessoires > Kleding > Uniformen en werkkleding: Geestelijkenkleding; Broeken en overalls voor de bouw; Vliegtuigoverall; Cateringuniformen; Schoonmaakkleding; Militaire uniformen; Schooluniformen; Operatiekleding; Accessoires voor beveiligingsuniformen; Beveiligingsuniformen; Sporttenues; Witte jassen
bg-BG: Облекло и аксесоари > Облекло > Униформи и работно облекло: Духовническо облекло; Работни панталони и цели гащеризони; Летателни костюми; Униформи за хора в сферата на общественото хранене; Униформи за камериерки; Военни униформи; Ученически униформи; Дрехи за медицински персонал; Аксесоари за униформи за охрана; Униформи за охрана; Спортни униформи; Бели престилки
pt-PT: Acessórios e vestuário > Vestuário > Uniformes e vestuário de trabalho: Vestuário eclesiástico; Fatos-macaco e calças de trabalho; Fatos para aviação; Uniformes para indústria alimentar; Uniformes de limpeza; Uniformes militares; Uniformes escolares; Vestuário médico; Acessórios para uniformes de segurança; Uniformes de segurança; Uniformes desportivos; Casacos brancos
it: Abbigliamento e accessori > Abbigliamento > Uniformi e abbigliamento da lavoro: Abiti per clero; Tute e pantaloni da lavoro; Tute da volo; Divise per operatori alimentari; Divise per pulizie; Uniformi militari; Uniformi scolastiche; Prodotti per lavaggio mani; Accessori per uniformi di sicurezza; Uniformi agenti di sicurezza; Divise sportive; Camici bianchi
ko: 의류/액세서리 > 의류 > 유니폼 및 작업복: 성직자 예복; 작업용 바지/작업복; 비행복; 요식업 유니폼; 하우스키핑 유니폼; 군복; 교복; 수술복; 보안복 액세서리; 경비복; 스포츠 유니폼; 의료/실험 가운
fr: Vêtements et accessoires > Vêtements > Uniformes et vêtements de travail: Tenues ecclésiastiques; Pantalons et combinaisons de travail; Combinaisons de vol; Vêtements de cuisine; Uniformes de ménage; Uniformes militaires; Uniformes scolaires; Vêtements médicaux; Accessoires d'uniformes de sécurité; Uniformes de sécurité; Uniformes de sport; Blouses blanches
zh-CN: 服饰与配饰 > 服装 > 制服和工作服: 神职人员制服; 工作裤/连体工作服; 飞行服; 餐饮服务业制服; 家政保洁制服; 军装; 校服; 鸡心领手术服; 安保制服配件; 保安制服; 运动服; 白色大衣
ja: ファッション・アクセサリー > 衣料品 > ユニフォーム・作業服: 聖職者用衣服; 作業服ズボン・カバーオール; フライトスーツ; 飲食店制服; 清掃・家事用ユニフォーム; 軍服; 学生服; 診察衣; 警備服アクセサリー; 警備服; スポーツユニフォーム; 白衣
en: Apparel & Accessories > Clothing > Uniforms & Workwear: Clergy Uniforms; Contractor Pants & Coveralls; Flight Suits; Food Service Uniforms; Housekeeping Uniforms; Military Uniforms; School Uniforms; Scrubs; Security Uniform Accessories; Security Uniforms; Sports Uniforms; White Coats
de: Bekleidung & Accessoires > Bekleidung > Uniformen & Arbeitskleidung: Priesterkleidung; Arbeitshosen; Fliegeruniformen; Uniformen für das Restaurantgewerbe; Housekeeping-Uniformen; Militäruniformen; Schuluniformen; OP-Bekleidung; Zubehör für Sicherheitsuniformen; Sicherheitsdienst-Bekleidung; Sportuniformen; Ärztekittel
sk-SK: Oblečenie a doplnky > Oblečenie > Uniformy a pracovné odevy: Liturgické oblečenie; Monterkové nohavice a kombinézy; Kostýmy pre letušky; Uniformy pre stravovacie zariadenia; Upratovacie uniformy; Vojenské uniformy; Školské uniformy; Chirurgické oblečenie; Príslušenstvo pre uniformy pre bezpečnostné služby; Uniformy pre bezpečnostné služby; Športové tímové oblečenie; Biele plášte
nb: Klær og tilbehør > Klesplagg > Uniformer og arbeidstøy: Preste- og menighetsklær; Arbeidsbukser og overaller; Flyverdrakter; Uniformer for matpersonell; Renholds- og stuepikeuniformer; Militæruniformer; Skoleuniformer; Arbeidsklær for helsevesenet; Tilbehør til vekteruniform; Sikkerhetsuniformer; Sportsdrakter; Laboratoriefrakker
es: Ropa y accesorios > Prendas de vestir > Uniformes y ropa de trabajo: Uniformes para clero; Monos y pantalones de trabajo; Monos de vuelo; Uniformes de servicio de comida; Uniformes de limpieza; Uniformes militares; Uniformes de colegio; Uniformes hospitalarios; Accesorios para uniformes de seguridad; Uniformes de seguridad; Uniformes deportivos; Batas blancas
sv: Kläder och accessoarer > Klädsel > Uniformer och arbetskläder: Prästkläder; Blåkläder och blåställ; Pilotkläder; Uniformer för livsmedelsservice; Städuniformer; Militäruniformer; Skoluniformer; Operationskläder; Tillbehör för säkerhetsuniformer; Säkerhetsuniformer; Sportdräkter; Labbrockar
hu: Ruházat és kiegészítők > Ruházat > Egyenruhák és munkaruházat: Papi ruházat; Munkásnadrágok és -kezeslábasok; Repülőruhák; Étkezési egyenruhák; Takarítói egyenruhák; Katonai egyenruhák; Iskolai egyenruhák; Műtős ruhák; Biztonsági egyenruha-kiegészítők; Biztonsági egyenruhák; Sportos egyenruhák; Fehér kabátok
vi: Quần áo & Phụ kiện > Quấn áo > Đồng phục và đồ bảo hộ lao động: Đồng phục giáo sĩ; Bộ đồ liền thân và quần bảo hộ lao động; Bộ đồ bay phi công liền một mảnh; Đồng phục dịch vụ ăn uống; Đồng phục dọn phòng; Đồng phục quân đội; Đồng phục trường học; Bộ quần áo bác sĩ, y tá; Phụ kiện đồng phục bảo vệ; Đồng phục bảo vệ; Đồng phục thể thao; Áo choàng trắng
fi: Vaatteet ja asusteet > Vaatteet > Univormut ja työvaatteet: Papinvaatteet; Työhousut ja -haalarit; Lentäjäasut; Ravintolatyövaatteet; Siivousalan työvaatteet; Armeijan univormut; Koulupuvut; Leikkausvaatteet; Turvallisuusalan virkapukujen lisävarusteet; Turva-alan univormut; Urheiluasut; Valkoiset takit
tr: Kıyafet ve Aksesuarlar > Giyim Eşyaları > Üniformalar ve İş Giysileri: Din görevlisi üniformaları; İnşaat Pantolonları ve İş Tulumları; Havacı Elbiseleri; Yemek Hizmeti Üniformaları; Temizlik görevlisi üniformaları; Askeri Üniformalar; Okul Üniformaları; Medikal Formalar; Güvenlik üniforması aksesuarları; Güvenlik Üniformaları; Spor Formaları; Beyaz Önlükler
pl: Ubrania i akcesoria > Odzież > Uniformy i odzież robocza: Stroje dla duchowieństwa; Spodnie robocze i kombinezony robocze; Kombinezony pilotów; Odzież gastronomiczna; Odzież dla personelu sprzątającego; Mundury wojskowe; Mundurki szkolne; Odzież chirurgiczna; Akcesoria do mundurów ochroniarskich; Mundury służb bezpieczeństwa; Stroje sportowe; Fartuchy laboratoryjne
th: เสื้อผ้าและเครื่องประดับ > เสื้อผ้า > เครื่องแบบและชุดทำงาน: เครื่องแต่งกายนักบวช; กางเกงและเสื้อคลุมสำหรับผู้รับเหมา; ชุดนักบิน; ชุดสำหรับผู้ให้บริการอาหาร; เครื่องแบบพนักงานทำความสะอาด; ชุดทหาร; เครื่องแบบของโรงเรียน; เสื้อสครับ; อุปกรณ์เสริมสำหรับชุดเครื่องแบบพนักงานรักษาความปลอดภัย; เครื่องแบบรักษาความปลอดภัย; ชุดกีฬา; โค้ทสีขาว
lt-LT: Apranga ir aksesuarai > Drabužiai > Uniformos ir darbo drabužiai: Dvasininkų uniformos; Darbinės kelnės ir kombinezonai; Pilotų kombinezonai; Uniformos maitinimo sferos darbuotojams; Namų tvarkytojų uniformos; Karinės uniformos; Mokyklinės uniformos; Gydytojų chalatai; Apsaugos darbuotojų uniformų aksesuarai; Saugos tarnybų uniformos; Sportinės uniformos; Balti chalatai
ro-RO: Îmbrăcăminte și accesorii > Îmbrăcăminte > Uniforme și haine de lucru: Uniforme clericale; Pantaloni și salopete pentru construcții; Costume de zbor; Uniforme pentru sectorul alimentar; Uniforme de menaj; Uniforme militare; Uniforme școlare; Uniforme medicale; Accesorii pentru uniforme de pază; Uniforme agenți de pază; Uniforme sportive; Halate medicale
cs: Oblečení a doplňky > Oblečení > Uniformy a pracovní oděvy: Duchovenské oděvy; Pracovní kalhoty a kombinézy; Letecké kombinézy; Oděvy pro gastronomii; Úklidové uniformy; Vojenské uniformy; Školní uniformy; Lékařské pláště; Doplňky k bezpečnostním uniformám; Uniformy pro bezpečnostní agentury; Sportovní dresy; Bílé pláště
pt-BR: Vestuário e acessórios > Roupas > Uniformes e roupas de trabalho: Uniformes para clero; Calças e macacões de trabalho; Uniformes de voo; Uniformes para serviço de alimentação; Uniformes de governança e limpeza; Uniformes militares; Uniformes escolares; Roupas cirúrgicas; Acessórios para uniformes de segurança; Uniformes de segurança; Uniformes esportivos; Jalecos
hr-HR: Odjeća i modni dodaci > Odjeća > Uniforme i radna odjeća: Svećeničke odore; Radne hlače i kombinezoni; Letački kombinezoni; Ugostiteljska radna odjeća; Uniforme za čišćenje; Vojne odore; Školske uniforme; Medicinske uniforme; Dodaci za zaštitarske uniforme; Zaštitarske uniforme; Sportski dresovi; Kute
sl-SI: Oblačila in dodatki > Oblačila > Uniforme in delovna oblačila: Duhovniške uniforme; Delovne hlače in kombinezoni; Letalske obleke; Uniforme za strežbo hrane; Gospodinjske uniforme; Vojaške uniforme; Šolske uniforme; Kirurška oblačila; Varnostna uniforma Dodatki; Uniforme za varnostno osebje; Športne uniforme; Bele halje
el: Ένδυση και αξεσουάρ > Ενδύματα > Στολές και ρούχα εργασίας: Στολές κληρικών; Παντελόνια εργασίας & ολόσωμες φόρμες; Στολές πτήσης; Στολές εστίασης; Στολές προσωπικού καθαριότητας; Στρατιωτικές στολές; Σχολικές στολές; Χειρουργικές στολές; Αξεσουάρ στολών ασφαλείας; Στολές ασφαλείας; Αθλητικές στολές; Στολές ιατρικού προσωπικού
da: Tøj og tilbehør > Tøj > Uniformer og arbejdstøj: Præstetøj; Arbejdsbukser og kedeldragter; Pilotdragter; Køkkenuniformer; Uniformer til rengøringspersonale; Militæruniformer; Skoleuniformer; Operationstøj; Tilbehør til sikkerhedsuniformer; Vagtuniformer; Sportsuniformer; Kitler